【裁判字號】    99,易,678
【裁判日期】    991021
【裁判案由】    家暴恐嚇
【裁判全文】
臺灣嘉義地方法院刑事判決               99年度易字第678號
公  訴  人  臺灣嘉義地方法院檢察署檢察官
被      告  甲○○
上列被告因恐嚇案件，經檢察官提起公訴（99年度偵字第7302號
），被告於準備程序中就被訴事實為有罪之陳述，經本院裁定改
依簡式程序審理，判決如下：
    主  文
甲○○犯恐嚇危害安全罪，累犯，處有期徒刑伍月，如易科罰金
，以新臺幣壹仟元折算壹日。
    犯 罪 事 實
一、甲○○前因施用第1級毒品案件，經臺灣嘉義地方法院以96
    年度訴字第264號判決判處有期徒刑10月確定；又因施用第
    1級毒品案件，經臺灣嘉義地方法院以96年度訴字第358號判
    決判處有期徒刑9月，經臺灣高等法院臺南分院以96年度上
    訴字第653號判決駁回上訴確定；再因施用第2級毒品案件，
    經臺灣嘉義地方法院以96年度朴簡字第272號判決判處有期
    徒刑3月，減為有期徒刑1月又15日確定；前2罪嗣經裁定減
    刑，並與第3罪定應執行刑為有期徒刑10月，與其另因竊盜
    案件經臺灣嘉義地方法院以96年度朴簡字第457號判決所處
    有期徒刑4月接續執行，於民國98年2月3日縮刑期滿執行完
    畢。甲○○係乙○○○之子，2人間具有家庭暴力防治法第3
    條第3款所定之家庭成員關係，其於99年9月10日上午10時10
    分許，在嘉義縣六腳鄉正義村17鄰下雙溪256號住處，因向
    乙○○○要錢未果，竟揮舞手中之鳳梨刀，對乙○○○恐嚇
    稱：要殺死你等語，乙○○○因而心生畏懼，致生危害於安
    全，幸為甲○○之弟馬志平制止，經警據報到場處理而查獲
    。
二、案經嘉義縣警察局朴子分局報告臺灣嘉義地方法院檢察署檢
    察官偵查起訴。
    理  由
一、本件係經被告甲○○於準備程序當庭表示認罪，而經本院裁
    定以簡式審判程序加以審理，則依據刑事訴訟法第273條之2
    、同法第159條第2項之規定，不適用傳聞法則有關限制證據
    能力之相關規定，合先敘明。
二、上揭犯罪事實，業據被告於本院審理時坦承在卷，核與證人
    乙○○○、馬志平於警詢、偵查中證述情節相符，復有扣押
    書、現場照片在卷足稽及鳳梨刀1把扣案可證，是被告前揭
    自白核與事實相符，其恐嚇危害安全犯行，事證已甚明確，
    堪以認定，應依法論科。
三、按刑法第305條之恐嚇危害安全罪，所稱以加害生命、身體
    、自由、名譽、財產之事，恐嚇他人者，係指以使人生畏怖
    心為目的，而通知將加惡害之旨於被害人而言，最高法院52
    年臺上字第751號判例可資參照；又所謂恐嚇，指凡一切言
    語、舉動足以使人生畏怖心者均屬之，而該言語或舉動是否
    足以使他人生畏怖心，應依社會一般觀念衡量之。查本件被
    告揮舞手中鳳梨刀，並以言語恫嚇被害人乙○○○，係以加
    害他人生命、身體之事，通知他人，衡酌社會一般觀念，一
    般有理解事務能力之人均得明其意涵，並將因而心生畏怖恐
    懼，致生危害於安全。次按直系血親為家庭成員，家庭成員
    間實施身體或精神上不法侵害行為者，屬家庭暴力行為，而
    家庭成員間故意實施家庭暴力行為，而成立其他法律所規定
    之犯罪，則成立家庭暴力罪，家庭暴力防治法第3條第3款、
    第2條第1款、第2款定有明文。查被告與被害人乙○○○為
    母子關係，業據被告自承無訛，故核被告所為，係犯刑法第
    305條恐嚇危害安全罪，並屬家庭暴力防治法第2條第2款所
    稱之家庭暴力罪。被告於前揭時間，同時揮舞手中鳳梨刀並
    以言語恫嚇被害人乙○○○，時間密接，依一般社會健全觀
    念，在時間差距上難以強行分開，應視為數個舉動之接續施
    行，自應合為包括之一行為予以評價，屬接續犯。又被告有
    事實欄所載之前科科刑及執行紀錄，有臺灣嘉義地方法院檢
    察署刑案資料查註紀錄表、臺灣高等法院被告前案紀錄表各
    1件在卷可按，其受徒刑之執行完畢，5年以內故意再犯有期
    徒刑以上之罪，為累犯，應依刑法第47條第1項之規定，加
    重其刑。爰審酌被告高中肄業之智識程度；未婚，現無工作
    之生活狀況；與被害人為母子關係，有重度憂鬱症之宿疾，
    復未依醫囑用藥致情緒不穩，一時失控而與其母發生衝突，
    事後深感悔悟並取得其母諒解，業據被害人到庭陳述無誤（
    見本院卷第37頁），並提出行政院衛生署朴子醫院診斷證明
    書乙份在卷可考，復參酌被告之前並無家庭暴力罪之前科素
    行，本次犯行屬偶一失控所致，經被害人宥恕，並請求給予
    被告乙次自新機會等一切情狀，認公訴人具體求處有期徒刑
    11月，稍有過重，而量處如主文所示之刑，並諭知易科罰金
    之折算標準，已足生懲儆被告之效。另扣案鳳梨刀1把，雖
    為被告供本案犯行所用之物，然非被告所有，業據其供述在
    卷（見警卷第3頁），爰不為沒收之諭知，附此敘明。
據上論斷，應依刑事訴訟法第273條之1第1項、第299條第1項前
段，刑法第305條、第47條第1項、第41條第1項前段，刑法施行
法第1條之1第1項、第2項前段，判決如主文。
本案經檢察官李志明到庭執行職務
中    華    民    國    99    年    10    月    21    日
                  刑事第四庭    法  官  王慧娟
以上正本證明與原本無異。
如不服本判決應於收受判決後10日內向本院提出上訴書狀，並應
敘述具體理由；其未敘述上訴理由者，應於上訴期間屆滿後20日
內向本院補提理由書（均須按他造當事人之人數附繕本）「切勿
逕送上級法院」。告訴人或被害人如對於本判決不服者，應具備
理由請求檢察官上訴，其上訴期間之計算係以檢察官收受判決正
本之日期為準。
中    華    民    國    99    年    10    月    21    日
                                書記官  高文靜
附錄本案法條：
中華民國刑法第305條
以加害生命、身體、自由、名譽、財產之事，恐嚇他人致生危害
於安全者，處 2 年以下有期徒刑、拘役或 3 百元以下罰金。

司法院資訊處製作；財團法人民間司法改革基金會備份。
